【裁判字號】    89,訴,762
【裁判日期】    890919
【裁判案由】    公共危險
【裁判全文】
臺灣臺南地方法院刑事判決                          八十九年度訴字第七六二號
    公  訴  人  臺灣台南地方法院檢察署檢察官
    被      告  丁○○
    指定辯護人  本院公設辯護人  乙○○
右列被告因公共危險案件，經檢察官提起公訴（八十九年度偵字第五二三二號），本
院判決如左：
    主    文
丁○○漏逸煤氣，致生公共危險，累犯，處有期徒刑拾月。
    事    實
一、丁○○曾因違反麻醉藥品管理條例之罪，經台灣高等法院台南分院判處有期徒刑
    六月確定，於民國八十六年十一月二日執行完畢，仍不知悔改，於八十九年四月
    二十六日下午三時二十分許，在台南縣永康市○○街一一八之九號住處，因其弟
    丙○○未經其同意騎乘其所使用之機車而心生不悅，竟欲燒報紙出氣，惟被其母
    戊○○所阻止，竟又取出置於二樓之小瓦斯桶並漏逸桶內瓦斯（煤氣），復因該
    小瓦斯桶內之煤氣不足且又被其母謝幸梅關閉開關，丁○○又至廚房取出大瓦斯
    桶並漏逸該瓦斯桶內之瓦斯（煤氣），並手持打火機及該大瓦斯桶走向剛回家之
    丙○○表示：「我有你這種弟弟，乾脆死了算了」等語，且一邊漏逸煤氣一邊走
    向三樓，不顧丙○○、謝幸梅及左鄰右舍之安危，致生公共危險。丙○○見狀離
    去報警，丁○○隨即將該大型瓦斯桶關閉，為隨即到場之員警查獲。
二、案經台南縣警察局永康分局報請台灣台南地方法院檢察署檢察官偵查起訴。
    理    由
一、訊據被告丁○○矢口否認有何漏逸瓦斯（煤氣）致生公共危險之犯行，辯稱雖有
    打開小瓦斯桶，但沒有氣並被母親戊○○拿走，伊並未搬動大瓦斯桶，亦未漏逸
    大瓦斯桶之瓦斯云云。經查，被告確有打開大小二桶瓦斯桶之開關漏逸瓦斯乙節
    ，業據被告於警訊時坦承不諱，並據證人即被告之母戊○○及被告之弟丙○○於
    警訊中證述綦詳，丙○○、戊○○二人於偵查及本院審理時，雖改稱小瓦斯桶已
    沒氣及未見到被告開大瓦斯桶云云，惟以母子兄弟之情，其後二人所為陳述，應
    係迴護之詞，尚難即採為有利被告之認定。再查，證人即在丙○○報警後到場之
    員警甲○○於偵查及本院審理時均證稱到場時有聞到極重之瓦斯味，乃立即召來
    消防車，在噴水後始上樓等語（參偵卷第二十四頁及本院八十九年七月四日審理
    筆錄），而證人即台南縣永康市復興消防分隊隊員洪育仁於偵查中亦證稱到場時
    有聞到瓦斯味，並採取稀釋的動作等語（見偵卷第二十二頁），則當時現場瓦斯
    味應甚重，否則甲○○警員無庸召來消防人員，而消防人員楊育仁亦無庸採取稀
    釋的動作。是綜上所述，被告所辯，顯係事後畏罪卸責之詞，不足採信。本件事
    證明確被告犯行，洵堪認定。
二、核被告所為，係刑法第一百七十七條第一項之罪。公訴人雖以刑法第一百七十三
    條第三項、第一項之放火未遂罪起訴，惟查，被告欲燒報紙出氣之時，係在其取
    出小瓦斯桶之前乙節，業據證人戊○○於警訊時供述明確，而被告嗣後接續漏逸
    大小二桶瓦斯桶之瓦斯時，並未點火，不僅為被告一再陳述明確，且證人戊○○
    及丙○○於警訊、偵查及本院審理時，均明確陳述並未見到被告在取出瓦斯桶漏
    逸瓦斯時有點火之行為；而證人即到場處理之員警甲○○證稱在其到場之時，瓦
    斯味甚重等語（參偵卷第二十四頁及本院八十九年七月四日審理筆錄），則被告
    如有點火行為，以當日瓦斯味之重，不可能沒有發生火災；是綜上所述，被告在
    漏逸瓦斯之時，應沒有點火之行為；按刑法第一百七十三條第三項、第一項之放
    火未遂罪，構成要件應有放火之行為，此參該法條之規定自明；是被告既未點火
    ，核被告之所為，即與第一百七十三條第三項、第一項之放火未遂罪之構成要件
    有間，公訴人以該放火未遂罪起訴，尚有未洽，起訴法條，應予變更，附此敘明
    。又被告曾因違反麻醉藥品管理條例之罪，經台灣高等法院台南分院判處有期徒
    刑六月確定，於八十六年十一月二日執行完畢，有台灣台南地方法院檢察署前案
    資料查註紀錄表及及台灣高等法院被告全國前案紀錄表在卷可按，其於五年之內
    再犯本件有期徒刑以上之罪，為累犯，應依法加重其刑。爰審酌被告犯罪之動機
    、目的、手段、所造成危害、犯罪後態度等一切情狀，量處如主文所示之刑，以
    資懲儆。扣案打火機壹只，並非專供犯罪所用之物，不予宣告沒收，併此敘明。
三、據上論斷，應依刑事訴訟法第二百九十九條第一項前段、第三百條，刑法第一百
    七十七條第一項、第四十七條，罰金罰鍰提高標準條例第一條前段，判決如主文
中      華      民      國    八  十  九    年    九    月    十  九    日
                                    臺灣臺南地方法院刑事第一庭
                                        法  官  王  獻  楠
右正本證明與原本無異。
如不服本判決，應於判決送達後十日內，向本院提出上訴狀。
中      華      民      國    八  十  九    年    九    月    十  九    日
                                        書記官  陳  玉  果
附錄本案論罪科刑法條全文。
刑法第一百七十七條第一項：
  漏逸或間隔蒸氣、電氣、煤氣或其他氣體，致生公共危險者，處三年以下有期徒刑
  、拘役或三百元以下罰金。


司法院資訊處製作；財團法人民間司法改革基金會備份。
